臺灣嘉義地方法院刑事判決　　　　　　　　　　　　　九十三年度訴字第三三九號
　　公　訴　人　臺灣嘉義地方法院檢察署檢察官
　　被　　　告　甲○○
右列被告因毒品危害防制條例案件，經檢察官提起公訴（九十三年度毒偵字第九一五
號），及移
毒偵字第一二一二號），本院裁定改依簡式審判程序，判決如左：
    主  文
甲○○連續施用第一級毒品，處有期徒刑玖月，扣案之針筒壹支沒收；又連續施用第
二級毒品，處有期徒刑陸月，扣案之甲基安非他命零點零伍公克沒收銷燬之。前開毒
品之外包裝及吸食器壹組均沒收。應執行有期徒刑壹年貳月。扣案之甲基安非他命零
點零伍公克沒收銷燬之。前開毒品之外包裝、吸食器壹組及針筒壹支均沒收
    事  實
一、甲○○於民國九十一年間，因施用毒品經本院裁定觀察勒戒，認無繼續施用毒品
    傾向，於九十一年十月二日執行完畢而釋放。竟仍不知悔改，基於施用第一級毒
    品海洛因之概括犯意，自九十三年四月二日起至同年十一月二日止，在嘉義縣水
    上鄉○○村○鄰○○街八０巷七號住處，將海洛因以礦泉水稀釋後置入針筒內施
    打之方式，連續施用第一級毒品海洛因多次，另基於施用第二級毒品甲基安非他
    命之概括犯意，自九十三年四月二日起至同月三十日止，在上開水上鄉之住處，
    連續施用第二級毒品甲基安非他命多次，嗣分別於如附表所示之時間，為警驗尿
    查獲，並分別扣得如附表所示之物。
二、案經嘉義縣警察局移送臺灣嘉義地方法院檢察署檢察官偵查起訴。
    理  由
一、訊據被告甲○○對於右揭犯行均坦承不諱（見本院卷第四十八、第四十九頁），
    且被告於九十三年四月一日及同月三十日為警採尿，確呈海洛因代謝後之嗎啡陽
    性反應及甲基安非他命陽性反應，另於九十三年八月十五日為警查獲後驗尿，乃
    呈海洛因代謝後之嗎啡陽性反應，此有嘉義縣衛生局煙毒尿液檢驗單、嘉義市衛
    生局檢驗涉嫌毒品及管制藥品之尿液檢體案件報告、台灣檢驗科技股份有限公司
    出具之濫用藥物尿液檢驗報告各一紙附於九十三年毒偵字第五一六號卷第八頁、
    嘉義市警察局嘉市警二字第０９３０００６２７３號卷第六頁、嘉義市警察局第
    二分局九十三年十月四日嘉市警二刑字第０９３００３３０８３號卷第六頁可資
    參酌，且有如附表所示之物品扣案足參，另扣案之結晶物一包送往內政部警政署
    刑事警察局鑑驗，確係甲基安非他命無訛，此有該局九十三年十一月八日刑鑑字
    第０９３０１９８８２７號鑑驗通知書一紙附於本院卷第三十四頁可參，而被告
    於九十一年間，因施用毒品經本院裁定觀察勒戒，認無繼續施用毒品傾向，於九
    十一年十月二日執行完畢而釋放各情，除為被告所不爭外，並有臺灣高等法院被
    告全國前案紀錄表一紙附於本院卷第九頁可資為憑，足佐被告前開自白與事實相
    符，堪以採信。
二、核被告所為，就施用海洛因部分，係犯毒品危害防制條例第十條第一項之施用第
    一級毒品罪；施用甲基安非他命部分，係犯同條例第十條第二項之施用第二級毒
    品罪，被告持有一、二級毒品海洛因及甲基安非他命之犯行，均為施用第一、二
    級毒品罪所吸收，不另論罪。被告先後多次施用第一級毒品海洛因及第二級毒品
    甲基安非他命之犯行，時間緊接、所犯均為構成要件相同之罪，顯均係基於概括
    犯意為之，均為連續犯，應依刑法第五十六條分別從一重論以連續施用第一級毒
    品罪及連續施用第二級毒品罪，併加重其刑。公訴人雖未就被告於九十三年四月
    二日起至同月二十七日及同月二十九日至同年十一月二日止施用第一級毒品海洛
    因之犯行起訴，且未就被告於九十三年四月二日起至同月二十九日止之施用第二
    級毒品甲基安非他命之犯行起訴，惟此二部分犯行分別與公訴人起訴之施用第一
    級毒品罪及施用第二級毒品罪均有連續犯裁判上一罪之關係，本院自得併予審理
    ，附此敘明。被告所犯上開施用第一級毒品罪及施用第二級毒品罪，犯意各別，
    行為互殊，應分論併罰之。爰審酌被告曾有多次毒品前科、品性素行非佳、犯罪
    動機、施用毒品戕害身心，因而罹患器質性妄想症，仍不知悔誤，仍繼續施用毒
    品，造成國家、社會、家庭之負擔、犯後坦承犯行等一切情狀，量處如主文所示
    之刑及定應執行之刑，以資懲儆。甲基安非他命零點一一公克為扣案之毒品，除
    零點零六公克乃供鑑驗而用罄，而無庸宣告沒收，餘零點零五公克，應依毒品危
    害防制條例第十八條第一項之規定宣告沒收。前開毒品之外包裝及吸食器一組為
    被告所有供施用第二級毒品甲基安非他命所用之物；扣案之針筒一支為被告所有
    供施用第一級毒品海洛因所用之物，業經被告供陳明確（見九十三年毒偵字第四
    ０九號卷第九頁、嘉義市警察局嘉市警二字第０９３０００６２７３號卷第二頁
    ），均應依刑法第三十八條第一項第二款之規定宣告沒收。
據上論斷，應依刑事訴訟法第二百七十三條之一第一項、第二百九十九條第一項前段
，毒品危害防制條例第十條第一項、第二項、第十八條第一項，刑法第十一條、第五
十六條、第五十一條第五款、第三十八條第一項第二款，判決如主文。
本案經檢察官廖素琪到庭執行職務
中      華      民      國    九十三    年     十二     月    三十一    日
                                  臺灣嘉義地方法院刑事第四庭
                                          法  官  康  存  真
右正本證明與原本無異。
如不服本判決，應於判決送達後十日內，向本院提出上訴狀。
                                          書記官  鄭  翔  元
中      華      民      國    九十四    年     一       月      五      日
附表：
┌────┬───────┬───────┬────────┐
│編號    │  查獲日期    │驗尿結果      │扣得物品        │
├────┼───────┼───────┼────────┤
│１      │  93.4.2      │嗎啡陽性反應  │甲基安非他命一包│
│        │              │甲基安非他命  │、吸食器一組    │
│        │              │陽性反應      │                │
├────┼───────┼───────┼────────┤
│２      │  93.4.30     │嗎啡陽性反應  │注射針筒一支    │
│        │              │甲基安非他命  │                │
│        │              │陽性反應      │                │
├────┼───────┼───────┼────────┤
│３      │  93.8.15     │嗎啡陽性反應  │ 無             │
└────┴───────┴───────┴────────┘
附錄法條：
毒品危害防制條例第十條
施用第一級毒品者，處六月以上五年以下有期徒刑。
施用第二級毒品者，處三年以下有期徒刑。
